# 请教子公司剥离资产，母公司长期股权投资如何处理？

提问人：singley 时间：2014-06-19 20:48:43
母公司A有一全资子公司B。
剥离日，A对B长投 100 万元，B公司账面净资产 1000 万元。拟剥离 500 万元成立新公司C（由A的母公司甲控制，新公司与A为平行公司）。
现对A账面的长期股权投资 100 万元是否需要调整？
个人认为不需要调整，只需要在报告日前对该项长期股权投资进行减值测试，如在剥离资产后确实减值，计提减值准备即可。
但是目前客户做法是，减记 500 万元长期股权投资至负数-400万。。 一是，长投负数肯定不对。 二是，根据剥离净资产账面价值调整长期股权投资有依据吗？
请各位前辈指教。

回答人：chenyiwei
这个问题可能有争议。个人不建议如你所言做借记资本公积、贷记投资收益的处理。因为在这一过程中实际上没有经济利益流入母公司个别报表主体，因此不符合确认收益的条件。因为子公司的分立并没有导致母公司在子公司的净资产中所享有的份额低于投资成本，因此母公司个别报表层面不做账务处理也是可以的，但应在附注中说明对应的净资产份额因子公司分立而减少的事实。

提问人：singley 时间：2014-06-20 08:54:36
谢谢陈版的回答！ 再请教一下， 1.假设A公司对B长期股权投资 800 万，B公司账面净资产 1000 万，组成为实收资本 400 万，资本公积200 万，未分配利润 400 万。那么剥离 500 万资产在子公司层面该如何处理？ 是依次冲减未分配利润 400 万、资本公积 100 万？
还是根据这 500 万资产的具体形成（比如其中有 200 万的房屋对应资本公积），冲减资本公积 200 万，未分配利润 300 万？ 假设无法明确区分资本公积对应的资产，又该如何处理？
2.假设剥离后导致母公司在子公司的净资产中所享有的份额低于投资成本，是计提减值准备？还是冲减投资成本？（借资本公积？还是利润分配-普通股股利？）

回答人：chenyiwei
1 、如果不减少B的实收资本，则建议依次冲减资本公积 200 万和未分配利润 300 万。资产和权益不可能有明确对应关系。 2 、借资本公积，贷投资成本。

提问人：zengfengxia 时间：2014-06-24 20:08:02
母公司个别报表反映对C公司的投资吗？是不是可以将对B公司的投资 100 万元以同样比例分割一部分给C公司？

回答人：chenyiwei
主帖中提到新公司C“由A的母公司甲控制，新公司与A为平行公司”，因此A不会持有对C的投资，你说的方法站在A公司个别报表主体的角度应不可行。